# 求助陈版主，质量索赔的疑问

提问人：liuweisheng 时间：2022-12-07 09:51:39
A公司购买原材料加工出售，原材料质量问题，客户找A公司索赔，A公司找供应商索赔。A公司支付和收到的索赔款分别计入什么科目，谢谢版主解惑。

回答人：chenyiwei
A公司支付给客户的赔偿款一般是计入销售费用。如果就售后质量保证（保证性质保）确认过预计负债的，则首先从该项预计负债中列支，不足支付的差额直接计入当期销售费用。
收到供应商支付的索赔款时，应按相反顺序冲减（计入）上述向客户支付索赔款时所计入的各科目。